臺灣高雄地方法院刑事判決　　　　　　　　　　　九十三年度交簡上字第一二號
　　上　訴　人　臺灣高雄地方法院檢察署檢察官
　　被　　　告　戊○○
右上訴人因被告過失傷害案件，不服本院九十三年度簡字第四六三號中華民國九十三
年四月二十二日第一審判決（起訴案號：臺灣高雄地方法院檢察署九十三年度調偵字
第一五號），提起上訴，本院判決如左：
    主      文
上訴駁回。
    事實及理由
一、本案經本院審理結果，認原審判決認事用法及量刑均無不當，應予維持，並引用
    原審判決書記載之事實、證據及理由（如附件）。
二、上訴人檢察官循告訴人甲○○之聲請提起上訴，上訴意旨以本件事故係因被告戊
    ○○過失所致，撞擊告訴人機車中間，造成告訴人傷勢嚴重，歷經多次手術，手
    仍無法提重物，雙腳行動不便，需長期身體及精神均受折磨，但被告迄今毫無誠
    意賠償及和解，而指摘原審認定不當及量刑過輕。然查：
  (一)證人即民國九十二年三月二十三日下午五時十分在高雄市前鎮區○○○路與正勤
    路口「好市多賣場」停車場目擊本件事故發生之被告友人乙○○證稱：當時被告
    駕駛小客車要自停車場出來，車頭已超過停車場外路旁停車格一點點，車頭仍然
    朝正準備右轉，要看有無車子過來，結果有一群摩拖車過來，印象中告訴人是第
    二輛機車過來，她看到被告的車要閃但已經來不及，所以擦撞到汽車的前端滑倒
    ，滑到左邊快車道上等語（見本院九十三年六月二十四日審判筆錄）。再參以本
    件道路交通事故現場圖亦記載被告駕駛之小客車前車頭與告訴人騎乘機車前車頭
    發生撞擊，與證人乙○○所證核屬一致，足認係被告駕駛之小客車前車頭與告訴
    人騎乘機車前車頭發生撞擊至明。故告訴人指陳被告係撞擊其機車中間等語，尚
    不足採。
  (二)告訴人所受傷害：
  1.告訴人提出邱綜合醫院診斷證明書九十二年四月一日、九十二年八月二日，記載
    告訴人右足踝開放性骨折及脫臼左肩關節脫臼、頭部外傷併頭皮血腫，於九十二
    年三月二十三日入院，同日接受右足踝後位內固定術，右腳足踝關節功能不良，
    遺存顯著運動障礙（見高市警前分三字第一三四一九號卷、本院卷）；另提出阮
    綜合醫院九十三年五月一日診斷證明書，記載告訴人於九十三年四月二十六日入
    院，九十三年四月二十七日接受內固定移除手術，於九十三年五月一日出院（見
    本院卷）；又提出阮綜合醫院九十三年五月十五日之勞工保險殘廢診斷書附肢體
    障害關節可活動範圍度數表，記載告訴人足踝骨折術後合併壞死及關節屈曲１０
    ０度、伸展７５度及活動範圍２５度（見本院卷）。
  2.證人即告訴人因本件事故受傷就醫主治之阮綜合醫院骨科醫師丁○○證稱：告訴
    人勞工保險殘障診斷書係其開立，係依據勞保條例就患者踝關節能活動的角度作
    記錄，給勞保局當作保險給付的證明。這個記錄記載甲○○右踝關節屈曲１００
    度、伸展７５度、活動範圍１５度，活動範圍應該是２５度，記載上可能有錯。
    屈曲１００度是腳板往上翹角度，正常人約在１２５度。伸展是腳板往下壓，正
    常應該在４５度。活動範圍２５度是腳板活動範圍從往上翹到往下壓的角度（即
    １００減７５）。此情形下，告訴人無法蹲，長時間的負重走路、上下較陡的階
    梯可以做，但會有影響。也可以走路、跑，但跑的速度沒有正常人那麼快，會有
    一些跛腳的情形。左肩韌帶斷裂，須繼續復健。依告訴人受傷的程度沒有辦法恢
    復到完全正常的程度。治療後改善度可以緩減但沒有辦法完全正常，要繼續作評
    估，改善狀況因人而異（見本院九十三年七月十三日審判筆錄）。
  3.按稱重傷者，毀敗一肢以上之機能，其他於身體或健康，有重大不治或難治之傷
    害，刑法第十條第四項第四款、第六款定有明文。則觀諸上開診斷證明書及證人
    丁○○證述，復佐以告訴人至本院開庭時，係以柺杖輔助自行行走以觀（見本院
    九十三年六月二十四日審判筆錄），告訴人因此事故受有右足踝開放性骨折及脫
    臼、左肩關節脫臼、頭部外傷併頭皮血腫等傷害，經治療後，雖右腳足踝關節功
    能不良，遺存顯著運動障礙，而無法蹲，跑的速度、長時間負重行走及上下陡梯
    的情形較正常人差，但仍可行走、上下階梯、跑等，足見告訴人右足肢體功能尚
    至毀敗之程度；且告訴人受傷之情形固然無法完全恢復，但肢體行走、上下階梯
    及跑步之功能多尚可運行，且可能經治療改善些許，亦難認已達於身體或健康，
    有重大不治或難治傷害之程度。再觀諸上開勞工保險殘廢診斷書之記載並未提及
    左肩傷勢部分及證人丁○○亦未證述左肩肢體功能有何缺損，顯見左肩肢體部分
    並無毀敗、重大不治或難治傷害之情形。故告訴人因本件事故所受傷害，並未至
    重傷害之情形甚明。
  (三)爰審酌以被告駕車所為過失犯行，造成告訴人受有右足踝開放性骨折及脫臼、左
    肩關節脫臼、頭部外傷併頭皮血腫之傷害，自事故當日住院，並於同日接受右足
    踝後位及內固定術，迄至九十二年四月一日始出院，足見告訴人身體及精神上所
    受痛苦洵非輕微，而被告迄未與告訴人達成和解或對告訴人有所賠償，此為被告
    及告訴人分別陳明在卷，被告所為自應受有相當程度之刑事非難；惟另考量被告
    並無任何前科紀錄，有本院被告院內索引卡紀錄表、臺灣高等法院被告全國前案
    紀錄表各乙份在卷可按，素行尚非不良等一切情狀，原審量處被告有期徒刑三月
    ，並諭知易科罰金之折算標準，其認事用法均無違誤，量刑亦屬妥當。是以，檢
    察官之上訴非有理由，應予駁回。
據上論斷，應依刑事訴訟法第四百五十五條之一第一項、第三項、第三百六十八條、
第三百七十三條，判決如主文。
本案經檢察官陳丙○○到庭執行職務。
中      華      民      國     九十三     年     七     月     三十     日
                                  臺灣高雄地方法院刑事第七庭
                                        審判長法  官  曾逸誠
            法  官  陳月雯
                                              法  官  洪乙心
右正本證明與原本無異。
不得上訴。
                                              書記官  沈  蘊
中    華    民    國      九十三      年      八      月      二      日
